【裁判字號】    89,易,1501
【裁判日期】    890706
【裁判案由】    就業服務法
【裁判全文】
臺灣板橋地方法院刑事判決                        八十九年度易字第一五０一號
    公  訴  人  臺灣板橋地方法院檢察署檢察官
    被      告  乙○○
                甲○○
右列被告因違反就業服務法案件，經檢察官提起公訴（八十九年度偵字第四九五五號
），本院判決如左：
    主  文
乙○○違反雇主不得以本人名義聘僱外國人為他人工作之規定，其聘僱人數為壹人，
科罰金新台幣萬元，如易服勞役，以新台幣玖佰元即銀元佰元折算壹日。
甲○○違反雇主不得未經許可聘僱他人所申請聘僱之外國人之規定，其聘僱人數為壹
人，科罰金新台幣萬元，如易服勞役，以新台幣玖佰元即銀元佰元折算壹日。
    事  實
一、乙○○係甲○○之乾弟，其經行政院勞工委員會許可，自民國八十七年五月二十
    七日起，聘僱菲律賓籍人TABILOG ROSALIE M （下稱Ｔ外勞）一人，在臺南市○
    ○區○○街四三七巷三三弄八十二號住處擔任看護工，為Ｔ外勞之雇主，詎其竟
    未使Ｔ外勞在上址住處工作，反自該日起將Ｔ外勞送至臺北縣林口鄉○○○路（
    起訴書誤載為文化路）一段五十七之一號甲○○住處，為甲○○從事打掃、煮飯
    等工作。甲○○則明知Ｔ外勞係乙○○所申請聘僱之外國人，竟未經許可，自同
    日起，以月薪新台幣（下同）一萬五千八百四十元之代價聘僱Ｔ外勞一人在其上
    址住處從事前開工作。嗣上開Ｔ外勞因甲○○所指定工作太過繁重，而於八十七
    年八月三十日逃逸，迨於八十八年二月十三日下午二時許，經警在臺北市○○路
    、農安街口查獲而悉上情。
二、案經基隆市警察局第一分局報請臺灣板橋地方法院檢察署檢察官偵查起訴。
    理  由
一、訊據被告乙○○、甲○○均矢口否認有何違反就業服務法之犯行，被告乙○○並
    辯稱：因其母親黃敏生病才申請許可僱用Ｔ外勞，本想將母親送至林口長庚醫院
    作復健，乃先讓Ｔ外勞住於被告甲○○林口上址家中，並由其支付薪水，惟母親
    事後又不想至醫院作復健，始未接回該外勞云云；被告甲○○則辯稱：其因被告
    乙○○之母親要到林口長庚醫院作復健，為方便照顧，上開Ｔ外勞才先至其林口
    住處居住，其間並未使該外勞為伊工作，且外勞薪資係由被告乙○○支付云云。
    經查：右開事實，業經被告乙○○、甲○○於警訊時坦承不諱，核與證人即上開
    受聘僱之Ｔ外勞於警訊中證述之情節相符；又Ｔ外勞係由被告乙○○自八十七年
    五月二十七日所申請聘僱，因其於同年八月三十日逃逸，而自同年九月二日起經
    撤銷聘僱許可等情形，亦有行政院勞工委員會八十九年五月二十四日台八十九勞
    職外字第０二一四一一六號函附卷可稽；再被告乙○○於本院調查中復自承該外
    勞自入境之日起即由被告甲○○接到其林口上址住處，被告呂美玉亦自承Ｔ外勞
    有從事打掃、整理家務等工作，參諸被告乙○○之母親如未到長庚醫院作復健，
    被告乙○○理應將Ｔ外勞再接回申請許可之地點即其上址住處工作，但其竟不如
    此作，反讓該外勞繼續居住於被告甲○○住處坐領乾薪，實有違常情，足見被告
    乙○○係以其名義僱用Ｔ外勞後為被告呂美玉工作，而被告呂美玉則未經許可予
    以僱用工作，從而，被告二人上開辯解，應係卸責之詞，均不足採信。罪證明確
    ，被告等犯行咸堪認定。
二、查被告乙○○使其所申請聘僱之Ｔ外勞為被告甲○○從事工作之所為，違反就業
    服務法第五十三條第二款雇主不得以本人名義聘僱外國人為他人工作之規定，其
    人數為一人，均係犯同法第五十八條第一項前段之罪；而被告甲○○未經許可聘
    僱被告乙○○所申請聘僱之Ｔ外勞從事工作之所為，則違反就業服務法第五十三
    條第三款雇主不得未經許可聘僱他人所申請聘僱之外國人之規定，其聘僱人數為
    一人，亦犯同法第五十八條第一項前段之罪。爰分別審酌被告二人之品行、智識
    程度、犯罪之動機、手段、因僱工人不易而為本件犯行所生之危害尚輕，以及被
    告二人犯罪後之態度等一切情狀，各量處如主文所示之刑，以資懲處，並均諭知
    易服勞役之折算標準。
據上論斷，應依刑事訴訟法第二百九十九條第一項前段，就業服務法第五十八條第一
項前段、刑法第十一條前段、第四十二條第二項，現行法規所定貨幣單位折算新台幣
條例第二條，罰金罰鍰提高標準條例第二條，判決如主文。
本案經檢察官潘翠雪到庭執行職務。
中      華      民      國      八十九      年     七     月     六     日
                                      臺灣板橋地方法院刑事第三庭
                                          法  官  趙  義  德
右正本證明與原本無異
如不服本判決應於送達後十日內向本院提出上訴狀
                                          書記官  張  慧  玲
中      華      民      國      八十九      年     七     月    十二    日
附錄本案論罪科刑法條全文：
就業服務法第五十三條
雇主不得有左列行為：
一、聘僱或留用未經許可或許可失效之外國人。
二、以本人名義聘僱外國人為他人工作。
三、未經許可聘僱或留用他人所申請聘僱之外國人。
四、指派所聘僱之外國人從事申請許可以外之工作。
就業服務法第五十八條
違反第五十三條第一款、第二款或第三款規定，其聘僱或留用之人數為一人者，處六
月以下有期徒刑、拘役或科或併科新台幣九萬元以下罰金；其聘僱或留用人數為二人
以上者，處三年以下有期徒刑、拘役或科或併科新台幣三十萬元以下罰金。
法人之代表人、法人或自然人之代理人、受雇人或其他從業人員，因執行業務犯前項
之罪者，除處罰其行為人外，對該法人或自然人亦科以前項之罰金。


司法院資訊處製作；財團法人民間司法改革基金會備份。
